臺灣苗栗地方法院刑事判決
111年度訴字第59號
公  訴  人  臺灣苗栗地方檢察署檢察官
被      告  吳正和


指定辯護人  蔡嘉容律師
上列被告因違反毒品危害防制條例等案件，經檢察官提起公訴 
（110年度偵字第7535號、第8390號），本院判決如下：
    主  文
甲○○犯如附表編號1、2、3所示之罪，各處如附表編號1、2、3所
示之刑及沒收，就附表編號1、2所示之罪應執行有期徒刑伍年拾
月。
其餘被訴部分（即起訴書附表編號2）無罪。
　　犯罪事實
一、甲○○明知甲基安非他命係毒品危害防制條例第2條第2項第2
    款所列管之第二級毒品，依法不得販賣及持有，且甲基安非
    他命經行政院衛生署（現改制為衛生福利部）依藥事法規定
    明令公告為禁藥，非經許可，依法不得轉讓，竟分別為下列
    犯行：㈠基於販賣第二級毒品甲基安非他命以營利之犯意，
    持用不詳廠牌之行動電話（含門號0000-000000號SIM卡1枚
    ）作為聯繫販毒之工具，於附表編號1、2所示時間、地點，
    以附表編號1、2所示方式，分別販賣甲基安非他命予乙○○、
    丙○○。㈡另基於轉讓禁藥甲基安非他命之犯意，於附表編號3
    所示時間、地點，以附表編號3所示方式，無償轉讓禁藥甲
    基安非他命予丁俊傑。
二、案經苗栗縣警察局竹南分局報告臺灣苗栗地方檢察署檢察官
    偵查起訴。　　
    理  由
甲、有罪部分
壹、證據能力
一、按被告以外之人於審判外之陳述，雖不符刑事訴訟法第159
    條之1 至第159 條之4 之規定，而經當事人於審判程序同意
    作為證據，法院審酌該言詞陳述或書面陳述作成時之情況，
    認為適當者，亦得為證據；當事人、代理人或辯護人於法院
    調查證據時，知有同法第159 條第1 項不得為證據之情形，
    而未於言詞辯論終結前聲明異議者，視為有前項之同意，刑
    事訴訟法第159 條之5 定有明文。本判決認定事實所引用之
    供述證據（含文書證據），被告、辯護人及檢察官於本院準
    備程序均不爭執其證據能力，且未於言詞辯論終結前聲明異
    議，本院審酌各該證據作成時之情況，並無違法不當或證明
    力明顯過低之瑕疵，亦認以之作為證據應屬適當，是依刑事
    訴訟法第159 條之5 規定，均有證據能力。
二、其餘本判決所引用下列各項非供述證據，並無證據證明係實
    施刑事訴訟程序之公務員因違背法定程序所取得，且經本院
    踐行調查證據之程序，依法自得作為證據。
貳、實體部分
一、認定犯罪事實所憑之證據及理由
㈠、上揭犯罪事實，分別據被告於偵查中供述、本院審理時坦白
    承認（見110年度偵字第7535號卷【下稱第7535號偵卷】二
    第222、223頁，本院卷第145、146、181、182頁），且經證
    人乙○○、丙○○、丁俊傑等人於警詢、偵查中證述明確（見第
    7535號偵卷一第127、147、161、163頁，他卷一第360、361
    頁，他卷二第86、188頁），並有通聯調閱查詢單、本院110
    年聲監字第142號、110年聲監續字第450、487號通訊監察書
    暨電話附表、通訊監察譯文、證人丙○○前往被告住處之監視
    器畫面截圖、車輛詳細資料報表等在卷可稽（見第7535號偵
    卷一第237-249、281、289、291、293、295頁，他卷一第33
    7頁），足認被告之自白確與事實相符，應堪採信。
㈡、衡以近年來毒品之濫用，危害國民健康與社會安定日益嚴重
    ，治安機關對於販賣或施用毒品之犯罪行為，無不嚴加查緝
    ，各傳播媒體對於政府大力掃毒之決心亦再三報導，已使毒
    品不易取得且物稀價昂，苟行為人於有償交付毒品之交易過
    程中無利可圖，縱屬至愚，亦無甘冒被取締移送法辦判處重
    刑之危險而平白從事上開毒品交易之理。是其販入之價格必
    較其出售之價格為低，而有從中賺取買賣價差或量差牟利之
    意圖及事實，應屬合理認定。又販賣毒品係違法行為，非可
    公然為之，而毒品亦無公定價格，係可任意分裝增減分量及
    純度，且每次買賣之價格、數量，亦隨時依雙方之關係深淺
    、資力、需求量、對行情之認知、來源是否充裕、查緝是否
    嚴緊、購買者被查獲時供述購買對象之可能風險之評估等因
    素，而異其標準，機動調整，非可一概論之。從而販賣之利
    得，除非經行為人詳細供出所販賣之毒品之進價及售價，且
    數量俱臻明確外，實難察得其交易實情，然販賣者從價差或
    量差中牟利，方式雖異，惟其販賣行為在意圖營利則屬同一
    。從而，舉凡「有償交易」，除足以反證其確係另基於某種
    非圖利本意之關係外，通常尚難因無法查悉其精確之販入價
    格，作為是否高價賣出之比較，諉以無營利之意思而阻卻販
    賣犯行之追訴。本案被告前揭犯罪事實欄一㈠所示交付毒品
    犯行，係屬約定取得價款之有償行為，且被告與證人乙○○、
    丙○○亦非至親也無深厚情誼，倘非有利可圖，自無平白甘冒
    觸犯重罪之風險交付毒品之理。足認被告就犯罪事實欄一㈠
    所示犯行，主觀上確具有營利之意圖甚明。
㈢、綜上所述，本件事證明確，被告所為販賣第二級毒品既遂、
    轉讓禁藥等犯行，均堪認定，皆應依法論科。
二、論罪科刑
㈠、甲基安非他命為毒品危害防制條例所列管之第二級毒品，並
    經前行政院衛生署（現改制為衛生福利部）公告禁止使用，
    而屬藥事法第22條第1項第1款之禁藥，其非法轉讓者，藥事
    法第83條第1項及毒品危害防制條例第8條第2項皆設有處罰
    規定，屬同一犯罪行為而同時有兩種法律可資處罰之法規競
    合情形。基於刑事處罰應充分評價行為不法內涵之誡命，應
    採用重法優於輕法之原則，方能充分評價行為人犯罪之不法
    內涵，以維刑罰之公平性，且此適用標準明確，無不易判斷
    而難以運用之問題，亦有利於維護法律適用之明確性與安定
    性，是行為人轉讓甲基安非他命（未達法定應加重其刑之一
    定數量）予成年人，同時該當藥事法第83條第1項轉讓禁藥
    罪及毒品條例第8條第2項轉讓第二級毒品罪之構成要件時，
    因轉讓禁藥罪之法定刑為7年以下有期徒刑，得併科新臺幣5
    千萬元以下罰金，較轉讓第二級毒品罪之法定刑6月以上5年
    以下有期徒刑，得併科新臺幣70萬元以下罰金為重，故應依
    重法優於輕法之原則，擇較重之轉讓禁藥罪論處（最高法院
    109年度台上大字第1089號號裁定意旨參照）。查本案並無
    證據證明被告轉讓予丁俊傑之甲基安非他命數量已達行政院
    依毒品危害防制條例第8條第6項訂定之「轉讓毒品加重其刑
    之數量標準」第2條第1項第2款所定之轉讓第二級毒品達淨
    重10公克以上，且轉讓之對象非未成年人或懷胎婦女，並無
    毒品危害防制條例第8條第6項、第9條第1、2項應加重其刑
    至二分之一規定之適用，揆諸前揭說明，被告轉讓甲基安非
    他命予證人丁俊傑之行為，即應優先適用藥事法第83條第1
    項之規定論處。
㈡、核被告就犯罪事實一㈠即附表編號1、2所為，係犯毒品危害防
    制條例第4條第2項之販賣第二級毒品罪，被告販賣前持有第
    二級毒品甲基安非他命之低度行為，應為販賣之高度行為所
    吸收，不另論罪；就犯罪事實一㈡即附表編號3所為，係犯藥
    事法第83條第1項之轉讓禁藥罪，被告轉讓禁藥罪前持有甲
    基安非他命之低度行為，既已適用藥事法第83條第1項之轉
    讓禁藥罪，而藥事法對於持有禁藥之行為，並未設處罰規定
    ，即無轉讓前持有禁藥之低度行為為轉讓禁藥行為所吸收不
    另論罪之問題。
㈢、被告就犯罪事實欄一㈠、㈡即附表編號1至3之行為，係犯2次販
    賣第二級毒品、1次轉讓禁藥之犯行，其犯意各別、行為互
    殊，應予分論併罰。
㈣、關於累犯之說明：
 1、按被告構成累犯之事實及應加重其刑之事項，均應由檢察官
    主張並具體指出證明之方法後，經法院踐行調查、辯論程序
    ，方得作為論以累犯及是否加重其刑之裁判基礎。法院於審
    酌被告是否適用累犯規定而加重其刑時，訴訟程序上應先由
    檢察官就前階段被告構成累犯之事實，以及後階段應加重其
    刑之事項，主張並具體指出證明方法後，法院才需進行調查
    與辯論程序，而作為是否加重其刑之判決基礎，前階段構成
    累犯事實為檢察官之實質舉證責任，後階段加重量刑事項為
    檢察官之說明責任，均應由檢察官分別負主張及具體指出證
    明方法之責；倘檢察官未主張或具體指出證明方法時，可認
    檢察官並不認為被告構成累犯或有加重其刑予以延長矯正其
    惡性此一特別預防之必要，且為貫徹舉證責任之危險結果所
    當然，是法院不予調查，而未論以累犯或依累犯規定加重其
    刑，即難謂有應調查而不予調查之違法（最高法院110年度
    台上大字第5660號裁定意旨參照）。
 2、檢察官於起訴書固記載被告前於109年間，因竊盜案件，經
    本院以109年度苗簡字第649號判決判處有期徒刑3月確定，
    於109年12月28日易科罰金執行完畢及主張被告應依累犯規
    定加重其刑等情，惟並未說明及證明而具體指出被告有何特
    別惡性及對刑罰反應力薄弱之情形，而符合司法院第775號
    解釋得裁量加重其刑之情形。揆諸上開最高法院裁定意旨，
    本院自無從就此加重事項予以審究。然仍得將被告之前科紀
    錄列入刑法第57條第5款「犯罪行為人之品行」之量刑審酌
    事由，故不依刑法第47條第1 項累犯之規定加重其刑，附此
    敘明。
㈤、按犯第4條至第8條之罪於偵查及歷次審判中均自白者，減輕
    其刑，毒品危害防制條例第17條第2項定有明文。又按行為
    人轉讓同屬禁藥之第二級毒品甲基安非他命（未達法定應加
    重其刑之一定數量）予成年人（非孕婦），依重法優於輕法
    之原則，擇較重之藥事法第83條第1項轉讓禁藥罪論處，如
    行為人於偵查及歷次審判中均自白，仍有系爭規定自白減輕
    其刑之適用（最高法院109年度台上字第4243號判決意旨參
    照）。被告就本件事實一㈡之轉讓甲基安非他命犯行，於偵
    查及審判中均已自白，依上述見解，仍有毒品危害防制條例
    第17條第2項之適用，是被告所犯上開轉讓禁藥罪，應依毒
    品危害防制條例第17條第2項規定減輕其刑。
㈥、關於被告所犯犯罪事實一㈠即附表編號1、2所示販賣第二級毒
    品犯行有無毒品危害防制條例第17條第2項之適用乙節。
 1、按修正前毒品危害防制條例第17條第2 項規定：犯第4 條至
    第8 條之罪於偵查及審判中均自白者，減輕其刑。皆在鼓勵
    被告自白認罪，以開啟其自新之路，故對於犯前述罪行之被
    告，於偵查及審判中均自白者，採行寬厚之刑事政策，而為
    應減輕其刑之規定。惟此所謂「自白」，係指對自己之犯罪
    事實全部或就犯罪構成要件為肯定供述之意。販賣毒品與轉
    讓毒品或合資購買，及為他人購買毒品以幫助施用，均係不
    同之犯罪事實，苟犯罪行為人否認有營利意圖，或指所為非
    販賣行為，顯係否認有販賣毒品之重要構成要件事實，自難
    認其已就販賣毒品之事實為自白，要無前揭減輕其刑規定之
    適用。況被告是否有就其意圖營利而販賣毒品之事實為自  
    白，應就該次訊問時被告供述意旨為整體觀察，尚難僅憑其
    供述之片斷，遽認其有自白販賣毒品犯行之真意，以杜非真
    心自白認罪者僥倖之心，並與該條立法意旨相符。例如：同
    次訊問時被告先概括為「認罪」之表示，嗣經檢、警提示證
    據逐一詢（訊）問其各次犯行時，則為否認犯罪之陳述，自
    難認其有自白販賣毒品犯行之真意。或諉稱與購毒者合資購
    買毒品，甚或飾稱僅係代他人購買毒品而未從中牟取利益云
    云，均難認已就販賣毒品犯行為自白，此與代替購毒者向他
    人購買毒品而從中賺取價差或量差，實則等同於其向他人購
    買毒品後轉售予購毒者而從中賺取價差或量差之販賣行為，
    應視情況單獨或與提供毒品者成立販賣毒品行為之情形，顯
    有不同（最高法院110年度台上字第2874號判決意旨參照）
    。
 2、被告於本院審理時固坦承有附表編號1、2所示販賣第二級毒
    品犯行，惟其於警詢中供稱：我沒有販賣的心態，想說只是
    朋友互相幫忙等語（見第7535號偵卷一第67頁　），於偵查
    中供稱：（此部分【指附表編號2】涉及意圖營利販賣第二
    級毒品罪，是否認罪？）我沒有賺錢（為何願意無償轉讓安
    非他命給丙○○？）我們是朋友‧‧（乙○○證稱他在110年7月及
    8、9月間各向你購買一次甲基安非他命‧‧）7月那次【附表
    編號1】我沒有拿錢‧‧（為何免費送甲基安非他命給乙○○？
    ）因為乙○○一隻手不方便，他叔公有叫我照顧他等語（見第
    7535號偵卷二第222-224頁），足認被告雖於警偵訊中坦承
    有向證人乙○○、丙○○收取1000元，亦有將甲基安非他命交予
    其2 人，惟均矢口否認有賺錢或留用微量毒品等得到利益之
    情節，揆諸前開說明，被告就販賣毒品甲基安非他命犯罪之
    營利意圖未作供認，僅承認無償轉讓，亦未肯定供述毒品對
    價之收取，是難認已就販賣毒品之事實為自白，要無前揭減
    輕其刑規定之適用。
㈦、按刑之量定，為求個案裁判之妥當性，法律固賦予法院裁量
    權，但此項裁量權之行使，除應依刑法第57條規定，審酌行
    為人及其行為等一切情狀，為整體之評價，並應顧及比例原
    則與平等原則，使罪刑均衡，輕重得宜，以契合社會之法律
    感情。刑法第59條規定犯罪之情狀可憫恕者，得酌量減輕其
    刑，其所謂「犯罪之情狀」，與同法第57條規定科刑時應審
    酌之一切情狀，並非有截然不同之領域，於裁判上酌減其刑
    時，應就犯罪一切情狀，予以全盤考量，審酌其犯罪有無可
    憫恕之事由，以為判斷（最高法院95年度台上字第6157號判
    決意旨參照）。又毒品危害防制條例第4 條第2 項之販賣第
    二級毒品罪之法定刑為「無期徒刑或10年以上有期徒刑，得
    併科新臺幣1,500萬元以下罰金」，刑責非輕，然同為販賣
    第二級毒品之人，其原因動機不一，犯罪情節未必盡同，或
    有大盤毒梟者，亦有中、小盤之分，甚或僅止於吸毒者友儕
    間為求互通有無之有償轉讓者亦有之，其販賣行為所造成危
    害社會之程度自屬有異，法律科處此類犯罪，所設之法定最
    低本刑卻同為「10年以上有期徒刑」，不可謂不重，於此情
    形，倘依其情狀處以較輕之徒刑，即足以懲儆，並可達防衛
    社會之目的者，自非不可依客觀之犯行與主觀之惡性二者加
    以考量其情狀，是否有可憫恕之處，適用刑法第59條之規定
    酌量減輕其刑，期使個案裁判之量刑，能斟酌至當，符合比
    例原則。經查：被告所犯上開販賣第二級毒品罪，固然對他
    人生命、身體及毒品之查禁效果造成危害，但衡諸其本案所
    涉販賣第二級毒品之對象僅有2人，且數量不多、販賣所得
    之金額非高、涉案情節較諸大盤、中盤毒梟輕微，且被告於
    本院審理時坦認犯罪，尚知悔悟，是依社會一般觀念及法律
    情感，認就其本件附表編號1、2所犯販賣第二級毒品各次犯
    行，科以最低刑度猶嫌過重，實屬情輕法重，客觀上足以引
    起一般之同情，而顯可憫恕，爰均依刑法第59條之規定酌減
    其刑。
㈧、關於被告有無供出毒品來源乙節　　
 1、按毒品危害防制條例第17條第1 項規定：「犯第4 條至第8 
    條、第10條或第11條之罪，供出毒品來源，因而查獲其他正
    犯或共犯者，減輕或免除其刑。」旨在鼓勵毒品下游者具體
    供出其上游供應人，俾擴大查緝績效，確實防制毒品泛濫或
    擴散。所謂供出毒品來源，係指犯罪行為人供出毒品來源之
    人，或與其具有共同正犯、共犯（教唆犯、幫助犯）關係之
    毒品由來之人，使調查或偵查犯罪之公務員得據以對之發動
    調查或偵查程序，並因此而確實查獲其人、其犯行者，始足
    該當（最高法院111年度台上字第2142號判決、111年度台上
    字第813號判決意旨參照）。該所謂「毒品來源」，自指與
    本案犯行毒品從何而來之情形，非謂被告一有「供出」、「
    指認」毒品來源之人，即得依上開規定減免其刑。倘被告供
    出之毒品上手與其所涉各次案件之毒品不具關聯性，僅屬對
    該上手涉犯其他毒品犯罪之告發，要非就其所涉案件之毒品
    供出來源，自無上開減免其刑規定之適用（最高法院111年
    度台上字第2826號、111年度台上字第1595號判決意旨參照
    ）。
 2、被告固曾於警詢中供稱：施用之毒品來源係宋坤發等語（見
    第7535號偵卷一第49頁），惟其亦供稱：係在110年10月23
    日至25日之間，晚上23時許在其住處向他購買甲基安非他命
    1克等語（見第7535號偵卷一第51頁），且於本院審理時供
    稱並未向警察明確講出毒品來源等語（見本院卷第180、181
    頁），而依附表編號1、2所示，被告販毒之時間係在110年7
    月、9月，顯在上開所稱購得毒品時間之前；而轉讓禁藥時
    間固係在11月2日，惟距離前開購毒時間亦已有1週以上，且
    被告亦表示該毒品係供其施用，則本件尚難遽認被告有供出
    毒品來源因而查獲之情形，自無適用上開條項予以減刑之情
    形，附此敘明。
㈨、爰審酌告明知毒品對社會秩序及國民健康危害至深且鉅，又
    嚴重影響社會治安，且施用毒品者容易上癮而戒除不易，竟
    無視國家杜絕毒品犯罪之禁令，圖一己利益，販售第二級毒
    品甲基安非他命，並轉讓禁藥甲基安非他命，其行為對社會
    具有相當之危害性；兼衡被告販賣第二級毒品及轉讓禁藥甲
    基安非他命之對象、次數、交易（轉讓）之數量及金額等犯
    罪情節；考量其於犯後坦承轉讓禁藥犯行，於本院審理時就
    所涉販毒犯行終能坦承之態度及其前科素行；暨被告於本院
    自述國小肄業、在市場做自助餐，收入不固定等一切情狀，
    分別量處如主文所示之刑，並參酌被告所犯販賣第二級毒品
    毒品部分（附表編號1、2），販賣對象、時間間隔、行為態
    樣、手段、侵害同一種類之法益，責任非難重複程度高，綜
    合斟酌被告之不法與罪責程度、各罪彼此之關聯性等情，定
    其應執行之刑。
三、沒收
㈠、按犯第4條至第9條、第12條、第13條或第14條第1項、第2項
    之罪者，其供犯罪所用之物，不問屬於犯罪行為人與否，均
    沒收之，毒品危害防制條例第19條第1項定有明文。本件被
    告所持不詳廠牌行動電話（含門號0000000000號SIM卡之1枚
    ）1具，係其各次販毒聯繫所用之物等情，業據被告供承在
    卷（見本院卷第182頁），爰依毒品危害防制條例第19條第1
    項規定，於其所犯各次販賣第二級毒品罪名項下，宣告沒收
    ，且因未扣案，應依刑法第38條第4項規定，於全部或一部
    不能沒收或不宜執行沒收時，追徵其價額。
㈡、次按犯罪所得，屬於犯罪行為人者，沒收之。但有特別規定
    者，依其規定。前二項之沒收，於全部或一部不能沒收或不
    宜執行沒收時，追徵其價額，刑法第38條之1第1項前段、第
    3項定有明文。被告各次販賣毒品之犯罪所得，共計新臺幣2
    000元（詳附表編號1、2），已據被告坦承在卷（見本院卷
    第182頁），未據扣案，自應依刑法第38條之1第1項前段規
    定，於其所犯如附表編號1、2所示各次販賣毒品罪名項下予
    以宣告沒收，於全部或一部不能沒收或不宜執行沒收時，追
    徵其價額。
乙、無罪部分（即起訴書附表編號2）
一、公訴意旨略以：被告於110年8、9月間某日下午5時許，在苗
    栗縣○○鎮○○里○○○00號，以星城ONLINE遊戲幣14萬(相當於新
    台幣1000元之價值)之代價，販賣重量不詳之甲基安非他命1
    包予乙○○，因認被告涉犯毒品危害防制條例第4條第2項之販
    賣第二級毒品罪嫌等語。
二、按犯罪事實應依證據認定之，無證據不得認定犯罪事實；再
    不能證明被告犯罪者，即應諭知無罪之判決，刑事訴訟法第
    154條第2項、第301條第1項分別定有明文。所謂認定犯罪事
    實之證據，無論其為直接或間接證據，均須達於通常一般人
    均不致有所懷疑，而得確信其為真實之程度，始得據為有罪
    之認定，若其關於被告是否犯罪之證明未能達此程度，而有
    合理性懷疑之存在，致使無法形成有罪之確信，根據「罪證
    有疑、利於被告」之證據法則，即不得遽為不利被告之認定
    （最高法院29年上字第3105號、40年台上字第86號、76年台
    上字第4986號判例意旨可資參照）。
三、次按施用毒品者所稱向他人購買毒品之供述，須無瑕疵可指
    ，並有其他補強證據佐證，以擔保其供述之真實性（最高法
    院100年度台上字第422號裁判要旨參照）。又對向犯（對立
    性正犯）因係具有皆成罪之相互對立之兩方，鑒於其各自刑
    度的差異通常相當大（例如販賣毒品與持有、施用毒品罪）
    ，立法者又設有供出來源、自白得減免其刑之寬典（例如毒
    品危害防制條例第17條第1 項、第2 項），故對向犯之一方
    所為不利於被告（即對向犯之他方）之陳述，在本質上即已
    存有較大之虛偽危險性，即使施以預防規則之具結、交互詰
    問與對質，其真實性之擔保仍有未足，依刑事訴訟法第156 
    條第2 項規定之同一法理，自仍應認有補強證據以證明其確
    與事實相符之必要性。此之所謂補強證據，係指除該對向犯
    之一方所為不利被告之陳述本身之外，其他足以證明其所陳
    述被告犯罪事實確具有相當程度真實性之別一證據而言（最
    高法院111年度台上字第2355號判決意旨參照）。
四、公訴意旨認被告涉有此部分犯行，係以證人乙○○之證述資為
    其論據。訊據被告堅詞否認有上開販賣第二級毒品犯行，辯
    稱：我沒有以星城ONLINE遊戲幣14萬分之代價，販賣甲基安
    非他命予乙○○等語。經查：
㈠、證人乙○○先於警詢中證稱：110年7月底，在後龍鎮仁德超商
    ，以公共電話撥打甲○○手機跟他說遊戲的分數已經寄給他了
    ，然後他就叫我去他的住處後，直接進去到一樓廁所，甲○○
    看到我之後就從口袋拿出我跟他購買的毒品等語（見偵卷一
    第117頁），惟經警查閱被告手機通聯記錄後，發現7月間並
    無上開公共電話撥打被告行動電話之紀錄後，證人乙○○改稱
    ：應該是在110年8、9月間下午，我確定有用星城的點數跟
    甲○○購買等語（見偵卷一第127頁），於偵查中又證稱於110
    年8、9月間，以星城遊戲分數14萬分毒品等語（見他卷二第
    86、87頁），嗣於本院審理時改口證稱：110年8、9月間沒
    有用星城遊戲幣跟被告購買甲基安非他命，警詢中這樣講，
    是警察恐嚇說沒有好好配合就要將其收押，要我隨便認一條
    ，不知是哪一個警察講的等語（見本院卷第148、153、161
    頁），參以其亦證稱並無移轉星幣的資料，那是舊門號，沒
    有留存等語（見他卷二第87頁），則依證人乙○○所述，不僅
    前後內容反覆不一，且無相關交易資料可佐，顯有瑕疵，實
    難採信。
㈡、再者，本件亦無被告與證人乙○○之間的通訊往來聯絡資料或
    對話譯文紀錄，則證人乙○○是否有在上開時間、地點，與被
    告有所聯繫、見面，甚至是洽談交易毒品甲基安非他命之重
    量、金額等細節，而有交易甲基安非他命情事，已非無疑，
    因此，本件除上開證人乙○○之證述外，並無其他證據資料足
    以補強證人乙○○對被告不利之證述，亦無從佐證被告有於上
    開時、地以星城遊戲幣或點數販賣甲基安非他命予證人乙○○
    之交易行為，是本件自不得徒憑證人乙○○前開單一且有瑕疵
    之證述，遽論被告有於上開時地販賣第二級毒品甲基安非他
    命予證人乙○○之犯行。　　
五、綜上所述，公訴意旨所指被告此部分涉嫌販賣第二級毒品甲
    基安非他命之犯行，除證人乙○○前後不一之證述外，並無任
    何補強證據。此外，復查無其他積極證據足資證明被告涉犯
    此部分販賣第二級毒品甲基安非他命之犯行。本院因而無法
    獲致被告此部分犯行毫無合理懷疑之心證，而屬不能證明被
    告此部分犯罪，故此部分應為被告無罪之諭知。
據上論斷，應依刑事訴訟法第299條第1項前段、第301條，毒品
危害防制條例第4條第2項、第17條第2項、第19條第1項，藥事法
第83條第1項，刑法第11條、第59條、第51條第5款、第38條第4
項、第38條之1第1項、第3項，判決如主文。
本案經檢察官黃廖倪凰起公訴，檢察官蕭慶賢到庭執行職務。
中　　華　　民　　國　　111 　年　　8 　　月　　19　　日
                  刑事第二庭   審判長 法　官  林卉聆
　　　　　　　　　                    法  官  魏正杰 
　　　　　　　　　                    法  官  陳雅菡
以上正本證明與原本無異。　　　　　　　　　　　　　　　　
如不服本判決應於收受判決後20日內向本院提出上訴書狀，並應
敘述具體理由。其未敘述上訴理由者，應於上訴期間屆滿後20日
內向本院補提理由書(均須按他造當事人之人數附繕本)「切勿逕
送上級法院」。　　　　　　　　　　　　　　　　　　　　　
            　　　　　　　　　　　　　書記官　林義盛
中　　華　　民　　國　　111 　年　　8 　　月　　23　　日
附錄本判決論罪科刑法條：
毒品危害防制條例第4條
製造、運輸、販賣第一級毒品者，處死刑或無期徒刑；處無期徒
刑者，得併科新臺幣3千萬元以下罰金。
製造、運輸、販賣第二級毒品者，處無期徒刑或10年以上有期徒
刑，得併科新臺幣1千5百萬元以下罰金。
製造、運輸、販賣第三級毒品者，處7年以上有期徒刑，得併科
新臺幣1千萬元以下罰金。
製造、運輸、販賣第四級毒品者，處5年以上12年以下有期徒刑
，得併科新臺幣5百萬元以下罰金。
製造、運輸、販賣專供製造或施用毒品之器具者，處1年以上7年
以下有期徒刑，得併科新臺幣1百50萬元以下罰金。
前五項之未遂犯罰之。
藥事法第83條
明知為偽藥或禁藥，而販賣、供應、調劑、運送、寄藏、牙保、
轉讓或意圖販賣而陳列者，處7年以下有期徒刑，得併科新臺幣5
千萬元以下罰金。
犯前項之罪，因而致人於死者，處7年以上有期徒刑，得併科新
臺幣1億元以下罰金；致重傷者，處3年以上12年以下有期徒刑，
得併科新臺幣7千5百萬元以下罰金。
因過失犯第1項之罪者，處2年以下有期徒刑、拘役或科新臺幣5
百萬元以下罰金。
第1項之未遂犯罰之。
附表
編號 對象 時間/地點 方式 犯罪所得(新臺幣) 主文及沒收欄 1 乙○○ 110年7月8日18時8分後某時許/苗栗縣○○鎮○○里○○○00號 乙○○持用門號0000-000000號行動電話與甲○○持用門號0000-000000號行動電話，於110年7月8日17時58分許、18時8分許，聯繫毒品交易事宜後，甲○○於左揭時地，以新臺幣(下同)1,000元之價格，販賣並交付重量不詳之第二級毒品甲基安非他命1包予乙○○。 1,000元 甲○○販賣第二級毒品，處有期徒刑伍年陸月。未扣案之不詳廠牌行動電話（含門號0000-000000號SIM卡壹枚）壹具及犯罪所得新臺幣壹仟元均沒收，於全部或一部不能沒收或不宜執行沒收時，均追徵其價額。  2 丙○○ 110年9月22日8時57分許/苗栗縣○○鎮○○里○○○00號 丙○○持用門號0000-000000號行動電話與甲○○持用之門號0000-000000號行動電話，於110年9月22日8時50分20秒許，聯繫毒品交易事宜後，甲○○於左揭時地，以1,000元之價格，販賣並交付重量不詳之第二級毒品甲基安非他命1包予丙○○。 1,000元 甲○○販賣第二級毒品，處有期徒刑伍年陸月。未扣案之不詳廠牌行動電話（含門號0000-000000號SIM卡壹枚）壹具及犯罪所得新臺幣壹仟元均沒收，於全部或一部不能沒收或不宜執行沒收時，均追徵其價額。 3 丁俊傑 110年11月2日12時許/苗栗縣○○鎮○○里○○○00號 甲○○於左揭時地，無償轉讓重量不詳之第二級毒品甲基安非他命予丁俊傑。 無償轉讓 甲○○犯轉讓禁藥罪，處有期徒刑肆月。